臺灣士林地方法院民事簡易判決
                                  111年度士簡字第461號
原      告  臺灣銀行股份有限公司

法定代理人  許志文
訴訟代理人  王志哲律師
被      告  曹永賢

上列當事人間因被告犯竊盜案件，經原告提起刑事附帶民事訴訟
請求損害賠償事件（本院110年度附民字第872號），由本院刑事
庭裁定移送前來，本院於民國111年4月11日言詞辯論終結，並判
決如下：
    主  文
被告應給付原告新臺幣貳拾捌萬元，及自民國一百一十年十一月
二十二日起至清償日止，按年息百分之五計算之利息。
原告其餘之訴駁回。
本判決原告勝訴部分得假執行。
原告其餘假執行之聲請駁回。
    事實及理由
一、原告主張：被告於民國109年11月間某日時許，騎乘車牌號
    碼不詳之普通重型機車至原告所有之臺北市○○區○○○街○○巷0
    號對面林地（即華岡段1小段424地號及471之1地號土地），
    徒手撿拾竊取、挖取原告所有之龍柏及羊奶頭共31支，每支
    市場行情約新臺幣（下同）14萬元。被告上開竊盜行為，致
    使原告受有財產上之損害為434萬元（即31×14＝434），為此
    爰依侵權行為損害賠償之法律關係起訴請求被告賠償損害，
    並聲明：被告應給付原告434萬元，及自刑事附帶民事起訴
    狀繕本送達翌日起至清償日止，按年息百分之5計算之利息
    ，並願供擔保請准予宣告假執行。
二、被告則以：對於我有竊取刑事判決所示的龍柏及羊奶頭各1支
    之事實不爭執，但是我覺得金額沒有這麼高等語，資為抗辯
    。並聲明：原告之訴駁回。
三、得心證之理由：
  ㈠按因故意或過失，不法侵害他人之權利者，負損害賠償責任
    ，民法第184條第1項前段定有明文。經查，被告因本件侵權
    行為案件所涉竊盜罪嫌，經檢察官提起公訴後，業經本院判
    處被告拘役50日確定在案，此有該案刑事簡易判決1份在卷
    可佐，並經本院調閱上開卷宗查核無誤，且為被告所不爭執
    ，堪認原告前開主張為真實。
　㈡原告雖主張遭被告竊取之龍柏及羊奶頭共31支，然依本件刑事
    判決所認定之事實，被告係竊取原告所有之龍柏及羊奶頭各1
    支，原告並無法舉證證明其餘29支遭砍伐之龍柏及羊奶頭均
    係遭被告竊取，故認原告此部分主張難以採信。綜上，原告
    請求被告賠償本件刑事案件所受損害28萬元（即2×14＝28）
    ，核屬依法有據，應予准許。
四、從而，原告依侵權行為之法律關係，請求被告應給付原告28
    萬元，及自刑事附帶民事起訴狀繕本送達翌日（即110年11
    月22日）起至清償日止，按年息百分之5計算之利息，為有
    理由，應予准許，原告逾此部分之請求，為無理由，應予駁
    回。而原告此駁回之部分，其假執行之聲請失所附麗，應併
    予駁回。
五、本件原告勝訴部分係依民事訴訟法第427條第4項適用簡易訴
    訟程序所為被告部分敗訴之判決，依同法第389條第1項第3 
    款之規定，應就原告勝訴部分依職權宣告假執行。
六、本件係刑事附帶民事訴訟，由刑事庭裁定移送本庭之事件，
    依刑事訴訟法第504條第2項之規定，免納裁判費，故本件無
    應確定之訴訟費用額。　
中　　華　　民　　國　　111 　年　　4 　　月　　25　　日
                  士林簡易庭法  官  莊明達
上列正本係照原本作成。
如不服本判決，應於判決送達後20日內，向本院提出上訴狀並應
記載上訴理由，如於本判決宣示後送達前提起上訴者，應於判決
送達後20日內補提上訴理由書（須附繕本）。
中　　華　　民　　國　　111 　年　　4 　　月　　25　　日
                            書記官  王淳平